# 陈版，这种情况下是以前年度损益调整还是本期所得税费用？

提问人：liubin988513 时间：2012-08-28 10:25:17
不属于差错，直接：借：应交税费 贷：所得税费用 形成应交税费借方余额就行。

回答人：chenyiwei
这部分应交税费借方余额在报表上应列报为其他流动资产。其他基本赞同。参考《计学撮要》P388～ 391 。

提问人：azhi 时间：2012-08-28 09:34:04
西部企业 2012 年 5 月对 2011 年度所得税进行汇算时，按照25%的所得税税率计算并缴纳了企业所得税； 6 月份根据国税发【 2012 】 12 号文件，取得了省级税务局下发的所得税减免税的备案文件，从 2011 年度开始享受15%的所得税率。但此时， 2011 年度所得税已经缴纳，税务机关同意多缴纳的10%的所得税在以后年度进行抵免，该金额多达近亿元，该事项应该确认递延所得税资产还是直接作为应交税金（所得税）的负数？确认时是作为以前年度损益调整事项还是冲减本期所得税费用？
该贴已经同步到 azhi的微博

回答人：chenyiwei
回复 azhi 的帖子
由于导致该项变化的事件（ 12 号公告的发布）是在 2012 年内，在 2011 年 12 月 31 日，企业并不依法享有 10 ％减免的权利，因此并不代表资产负债表日已存在的状态和情况。相应地，应当将其影响计入 2012 年度的损益中，不能追溯调整以前年度。这与实际享受的年度是 2011 年并无关系。该事项既不是会计政策变更，也不是前期差错，所以其影响应计入 2012 年度的所得税费用中。